# 长期股权投资账面价值和计税基础的问题

提问人：LBYBLB 时间：2012-05-20 17:54:00
公司对控股子公司的长期股权投资采用成本法核算，在什么情况下会导致长期股权投资的账面价值大于或者小于计税基础？谢谢！

回答人：chenyiwei
可能存在几种情况： 1 、会计上认为该项长期股权投资系通过不具有商业实质的非货币性资产交换取得，因此以投出资产的原帐面价值为长期股权投资的帐面价值，但税务上认为应适用一般性税务处理，以投出资产的公允价值为计税基础。 2 、母公司对子公司的债务豁免、捐赠等，会计上作为权益性交易（视同资本性投入）计入长期股权投资成本，税务上视作非公益性捐赠，不能税前扣除，也不能增加长期股权投资的计税基础。 3 、子公司通过盈余公积或未分配利润转增资本方式实现资本的增加，会计上对此不作帐务处理，不影响长期股权投资帐面价值，但税务上视同先分配现金股利再以现金股利对子公司增资，相应增加了长期股权投资的计税基础。